臺北高等行政法院裁定　　　　　　　　　　　　　　　九十年度訴字第四五七八號
　　原　　　告　甲○○
　　被　　　告　國立中正紀念堂管理處
　　代　表　人　乙○○處長）.
右當事人間因解僱事件，原告不服公務人員保障暨培訓委員會中華民國九十年七月十
七日九０公審決字第００九五號再復審決定，提起行政訴訟，本院裁定如左：
    主  文
原告之訴駁回。
訴訟費用由原告負擔。
    理  由
一、按「訴訟事件不屬行政法院之權限者，行政法院應以裁定駁回之」，行政訴訟法
    第一百零七條第一項第一款定有明文。又「公法上之爭議，除法律別有規定外，
    得依本法提起行政訴訟」，亦為同法第二條所明定。足認行政訴訟乃解決當事人
    間關於公法上之爭議，所施行之程序，如非屬公法上爭議之事件，行政法院自無
    審判權。
二、本件原告起訴意旨略以：被告未依法規、程序、步驟作出任何懲處或一次記二大
    過，就將原告解僱，實難令人接受；原告任職其間，原服務公職單位為其投保公
    務人員保險，享有公保與全民健保、公教優惠存款、公教低利購屋貸款、公家（
    職）之薪俸、年終獎金、年假等一切公務人員應有權利與福利，為廣義公務人員
    ，應受公務人員法所保障；原告任職於被告駐警隊，服警察勤務，著警察制服，
    維持秩序、交管、取締攤販、處理群眾事件等，若無公務人員身份，怎能執行公
    務等語。
三、經查，「本法所稱公務人員，係指法定機關依法任用、派用之有給專任人員及公
    立學校編制內依法任用之職員。前項人員不包括政務官、民選公職人員。」、「
    下列人員準用本法之規定：一、教育人員任用條例公布施行前已進用未經銓敘合
    格之公立學校職員。二、公營事業對經營政策負有主要決策責任及依法任用之人
    員。三、機關組織編制中依法聘用（任）、僱用人員。」公務人員保障法第三條
    、第三十三條定有明文。又「．．．三、．．．（二）政府機關、公營金融事業
    機構、公立學校之駐警，係依『各機關學校團體駐衛警察設置管理辦法』所進用
    之人員。因駐衛警察尚無各機關（構）之組織編制依據，除已佔正式編制職缺者
    外，並不屬於公務人員保障法之準用範圍。．．．」為考試院公務人員保障暨培
    訓委員會民國（下同）八十七年二月九日八六公保字第一三四二三號函釋在案，
    經核與公務人員保障法相關規定並不相違，自得予以適用。準此，各機關依其自
    訂或上級機關訂定之行政命令自行僱用之編制外人員，自非屬公務人員保障法保
    障對象，機關與該編制外人員間應認屬私法關係。本件原告係被告依內政部訂定
    之「各機關學校團體駐衛警察設置管理辦法」第七條第一項：「駐衛警察由駐在
    單位依第八條規定選適當人員送請直轄市警察局或縣（市）警察局審查合格後自
    費僱用之。」規定，自行僱用之駐衛警察隊員，非屬公務人員保障法第三十三條
    第三款所定「機關組織編制中依法聘用（任）、僱用人員」，此有被告組織條例
    可按。依前揭規定，難認原告具公務人員資格，被告與原告間核屬私權爭執，原
    告應依民事相關法律之規定，向普通法院尋求救濟。再復查決定、復查決定機關
    從程序上決定駁回其再復查、復查，並無不合，原告對之提起行政訴訟，為不合
    法，應予駁回。
四、依行政訴訟法第一百零七條第一項第一款、第一百零四條、民事訴訟法第九十五
    條、第七十八條，裁定如主文。
中　　華　　民　　國　　　九十一　　年　　　五　　　　月　　二十八　　　日
                 　　　　　 臺 北 高 等 行 政 法 院   第 五 庭
                                           審 判 長  法  　官　葉百修
                                         　          法  　官　劉介中
                                         　          法  　官　黃清光
右為正本係照原本作成。
如不服本裁定，應於送達後十日內向本院提出抗告狀（須按他造人數附繕本）。
中　　華　　民　　國　　　九十一　　年　　　五　　　　月　　　三十　　　日
  　　　　　　　　　　　　　　　　　　　　　　　　　 書 記 官　楊子鋒
